臺灣苗栗地方法院民事小額判決　　　　 99年度苗小字第496號
原　　　告　苑裡鄉親一期管理委員會
法定代理人　周三福
被　　　告　楊福壽
訴訟代理人　柯淑錦
上列當事人間給付管理費事件，本院於民國100 年1 月28日言詞
辯論終結，判決如下：
    主      文
被告應給付原告新臺幣陸仟佰伍拾貳元，及自民國九十九年八
月二十六日起至清償日止，按年息百分之三計算之利息。
訴訟費用新臺幣壹仟元由被告負擔。
本判決第一項得假執行，但被告如以如主文第一項所示之本金為
原告預供擔保後，得免為假執行。
    事實及理由
一、原告主張：
(一)、被告為原告管理之社區建物之區分所有權人（建物門牌號碼
    ：苗栗縣巷苑裡鎮客庄里23鄰客庄77之6 1 號），依公寓大
    廈管理條例及規約之約定，應按期給付管理費，因依上開社
    區於民國( 下同)99 年1 月30日之區分所有權人會議，更改
    原規約，自99年3 月1 日起，住戶之管埋費改以坪數計費，
    店面住戶按每月每坪新臺幣( 下同) 20元計算，中庭內住戶
    按每月每坪40元計算，依此新規約，被告迄至98年8 月積欠
    原告之管理費本金係6352元。為此，依社區住戶規約之約定
    ，請求被告如數給付等語。
(二)、聲明：
１、如主文第1項所示。
２、訴訟費用由被告負擔。
二、被告則以：
(一)、系爭社區管理公約規定管理費的變更有特別之規定，其中第
    31條規定，區分所有權人的會議，應該有3 分之2 區分所有
    權人出席才能通過議案。原告主張之新規約中所定計算管理
    費之方式，未完成向苗栗縣苑裡鎮公所報備之程序，當然無
    效。
(二)、聲明：
１、原告之訴駁回。
２、訴訟費用由原告負擔。
三、本件兩造所不爭執之事項：
(一)、原告社區總戶數為81戶。
(二)、原告所提出之苑裡鎮公所99年3 月4 日苑鎮建字第09900023
    74號函文係屬實在。
(三)、於99年1 月29日以前經過苑裡鎮公所核准報備之本社區規約
    係屬有效之規約。
(四)、如原告所提出之社區新規約為適法有效，本件被告迄至99年
    8 月係積欠原告6352元之本金。如依社區舊規約，被告迄至
    99年8 月並未積欠原告任何管理費。
四、法院之判斷：
(一)、本院向苗栗縣苑裡鎮公所調取系爭社區歷來報備及准予備查
    之資料影本，苗栗縣苑裡鎮公所以99年12月23日苑鎮建字第
    0990018047號函復本院，依其函送之附件會議紀錄、公告、
    出席名冊等資料以觀，系爭社區於99年1 月24日召開區分所
    有權人會議，因出席人數未達法定人數，未成立決議，再擇
    期召開區分所有權人會議，嗣於99年1 月30日再召開區分所
    有權人會議，其出席人數為25人，其中21人同意通過會議，
    更改原規約，自99年3 月1 日起，住戶之管埋費改以坪數計
    費，店面住戶按每月每坪20元計算，中庭內住戶按每月每坪
    40元計算。
(二)、按「區分所有權人會議之決議，除規約另有規定外，應有區
    分所有權人三分之二以上及其區分所有權比例合計三分之二
    以上出席，以出席人數四分之三以上及其區分所有權比例占
    出席人數區分所有權四分之三以上之同意行之。」、「區分
    所有權人會議依前條規定未獲致決議、出席區分所有權人之
    人數或其區分所有權比例合計未達前條定額者，召集人得就
    同一議案重新召集會議；其開議除規約另有規定出席人數外
    ，應有區分所有權人三人並五分之一以上及其區分所有權比
    例合計五分之一以上出席，以出席人數過半數及其區分所有
    權比例占出席人數區分所有權合計過半數之同意作成決議。
    前項決議之會議紀錄依第三十四條第一項規定送達各區分所
    有權人後，各區分所有權人得於七日內以書面表示反對意見
    。 書面反對意見未超過全體區分所有權人及其區分所有權比
    例合計半數時，該決議視為成立。第一項會議主席應於會議
    決議成立後十日內以書面送達全體區分所有權人並公告之。
    」，公寓大廈管理條例第31條及第32條定有明文。依系爭社
    區總戶數為81戶，其就同一事由之第一次會議因人數不足法
    定人數未達成決議，召集人就同一議案重新召集會議，出席
    人數為25人，其中21人同意通過會議，而被告復未舉證有以
    證明書面反對意見超過全體區分所有權人及其區分所有權比
    例合計半數時之情事，則系爭社區於99年1 月30日會議所為
    ：自99年3 月1 日起，住戶之管埋費改以坪數計費，店面住
    戶按每月每坪20元計算，中庭內住戶按每月每坪40元計算之
    決議，應認為已屬成立。且依前開苗栗縣苑裡鎮公所檢送本
    院之附件資料觀之，苗栗縣苑裡鎮亦於99年11月26日以苑鎮
    建字第0990016788號函復原告稱：所申請修改規約報備案，
    經審查尚符規定，准予備查等語，亦可資參照。綜上所述，
    原告所主張之系爭社區新規約應屬成立而適法有效，
(四)、原告所主張之系爭社區新規約已屬成立而適法有效，已如前
    述，自應依此新成立規約核計管理費。兩造就「如原告所提
    出之社區新規約為適法有效，本件被告迄至99年8 月係積欠
    原告6352元之本金。」一節既無爭執，從而，原告本於系爭
    社區新規約所生之管理費法律關係，請求被告給付6352元及
    自支付命令送達被告之翌日( 即99年8 月26日) 起至清償日
    止，按年息百分之3計算之利息，係屬正當，應予准許。
(五)、本件事證已臻明確，兩造其餘攻擊防禦方法及舉證，經核均
    與本件判決結果不生影響，爰不一一贅述，附此敘明。
(六)、本判決如主文第一項所命之給付，係就原告在小額程序之請
    求而為被告敗訴之判決，應依職權宣告假執行。又核本件有
    准被告預供擔保免為假執行之必要，爰依職權酌定相當之擔
    保金額准許之。
(七)、訴訟費用負擔之依據：民事訴訟法第78條。
中    華    民    國   100    年    2     月    9     日
                  苗栗簡易庭  法  官  羅  永  安
以上正本係照原本作成。
如不服本判決，應於判決送達後20日內，以判決違背法令為理由
，向本院提出上訴狀並表明上訴理由，及須按他造當事人之人數
附繕本。如委任律師提起上訴者，應一併繳納上訴審裁判費。
上訴理由應表明：
  一、原判決所違背之法令及其具體內容，
  二、依訴訟資料可認為原判決有違背法令之具體事實。
如未表明上訴理由者，應於上訴後20日內向本院提出上訴理由。
當事人如對本件訴訟內容有所疑義，得聲請閱卷。
中    華    民    國   100    年    2     月    9     日
                              書記官  張  哲  豪